臺灣桃園地方法院宣示判決筆錄　　　　 96年度審訴字第256號
公　訴　人　臺灣桃園地方法院檢察署檢察官
被　　　告　戊○○
　　　　　　乙○○
　　　　　　庚○○原名楊巧伶.
共　　　同
指定辯護人　本院公設辯護人　己○○
上列被告等因偽造文書等案件（起訴案號：96年度偵字第2844號
、第8770號），於中華民國96年11月20日下午5 時，在本院第十
四法庭宣示判決，出席職員如下：
　　　　　法　官　曾家貽
　　　　　書記官　陳淑瓊
法官起立朗讀判決主文、犯罪事實要旨、附記事項、處罰條文，
及告以上訴限制、期間並提出上訴狀之法院，且諭知記載其內容
：
一、主  文：
    戊○○共同行使偽造公文書，足以生損害於公眾及他人，處
    有期徒刑壹年，減為有期徒刑陸月。又共同將護照交付他人
    以供他人冒名使用，處有期徒刑陸月，減為有期徒刑參月。
    又共同在機場以交付證件，利用航空器運送非運送契約應載
    之人至他國，處有期徒刑陸月，減為有期徒刑參月。應執行
    有期徒刑拾月。
    乙○○共同行使偽造公文書，足以生損害於公眾及他人，處
    有期徒刑壹年，減為有期徒刑陸月。又共同將護照交付他人
    以供他人冒名使用，處有期徒刑肆月，減為有期徒刑貳月。
    又共同在機場以交付證件，利用航空器運送非運送契約應載
    之人至他國，處有期徒刑肆月，減為有期徒刑貳月。應執行
    有期徒刑柒月，緩刑貳年。
    庚○○共同行使偽造公文書，足以生損害於公眾及他人，處
    有期徒刑壹年，減為有期徒刑陸月。又共同將護照交付他人
    以供他人冒名使用，處有期徒刑肆月，減為有期徒刑貳月。
    又共同在機場以交付證件，利用航空器運送非運送契約應載
    之人至他國，處有期徒刑肆月，減為有期徒刑貳月。應執行
    有期徒刑柒月，緩刑貳年。
二、犯罪事實要旨：
    丁○○、丙○○（以上2 人俟到案後另行審結）、戊○○、
    乙○○、庚○○等人，為謀不法利益，以丁○○為首共組跨
    國人蛇集團，由丁○○統籌，合謀以交付我國護照及登機證
    證件之方式，俾掩護大陸地區人民非法偷渡至日本，丁○○
    等5 人遂基於共同交付我國國民護照供大陸地區人民冒名使
    用、及在機場以交付該護照及登機證之方法，利用航空器運
    送非運送契約應載之大陸地區人民至他國、以及行使偽造之
    出境查驗戳記之公文書之犯意聯絡，由丁○○指示乙○○於
    民國95年9 月12日帶同庚○○，在雲林縣斗六市某處與戊○○及丙○○會合，並由丙○○駕車搭載其等至桃園國際機場
    第二航廈，再由戊○○持丁○○所交付甲○○遺失之護照，
    與庚○○持本人之護照，一同至長榮航空櫃檯訂購長榮航空
    BR2196號班機之赴日機票2 張，並取得登機證後，旋即將甲○○、庚○○之護照及登機證交予丙○○，再由丙○○在桃
    園國際機場附近之航空博物館轉交予某姓名年籍不詳之成年
    男子，另集團成員中姓名年籍不詳之成年人，亦於同日持陳
    建彰（另為不起訴處分）遺失之護照，以同一方式取得同一
    班機之登機證，再由集團成員中姓名年籍不詳之成年人分別
    在前開3 張登機證背面及甲○○、陳建彰、庚○○之護照內
    頁各蓋用偽造之「內政部警政署入出境證照查驗隊出境章」
    之章戳各1 枚，藉此表示桃園國際機場之證照查驗隊人員已
    查驗核對護照與登機證持有人之身份確為甲○○、陳建彰、
    庚○○無誤而准予出境，以此方式偽造該查驗後准予出境之
    公文書後，復以不詳方式分別將上開護照及登機證交予過境
    等待轉機之大陸地區人民梁敬恩、梁敬尊、李倍貞使用，以
    此非法方法運送非航空運送契約應載之大陸地區人民梁敬恩
    、梁敬尊、李倍貞偷渡至日本，足生損害於我國內政部警政
    署對於人民入出境管理及長榮航空公司對於運送旅客管理之
    正確性。
三、附記事項：
    被告戊○○、乙○○、庚○○本件犯行之時間，均在96年4
    月24日之前，所犯之罪均合於中華民國九十六年罪犯減刑條
    例第2 條第1 項第3 款規定之減刑條件，爰各減其宣告刑二
    分之一。
四、處罰條文：
    入出國及移民法第53條第1 項，護照條例第24條第3 項，刑
    法第11條前段、第28條、第216 條、第211 條、第51條第5
    款、第74條第1 項第1 款，中華民國九十六年罪犯減刑條例
    第2 條第1 項第3 款、第7 條、第10條第1 項。
五、協商判決除有刑事訴訟法第455 條之4 第1 項第1 款於本訊
    問程式終結前，被告撤銷協商合意或檢察官撤回協商聲請者
    ；第2 款被告協商之意思非出於自由意志者；第4 款被告所
    犯之罪非第455 條之2 第1 項所定得以協商判決者；第6 款
    被告有其他較重之裁判上一罪之犯罪事實者；第7 款法院認
    應諭知免刑或免訴、不受理者情形之一，及違反同條第2 項
    「法院應於協商合意範圍內為判決；法院為協商判決所科之
    刑，以宣告緩刑或2 年以下有期徒刑、拘役或罰金為限」之
    規定者外，不得上訴。
六、如有前項得上訴之情形者，得自收受判決送達後10日內，向
    本院提出上訴書狀，上訴於第二審法院。
中　　華　　民　　國　　96　　年　　11　　月　　20　　日
                        刑事庭    法　官　曾家貽
                                  書記官　陳淑瓊
以上正本證明與原本無異。
                                  書記官  陳淑瓊
中　　華　　民　　國　　96　　年　　11　　月　　20　　日
附錄本案論罪科刑依據之法條：
入出國及移民法第53條
在機場、港口以交換、交付證件或其他非法方法，利用航空器、
船舶或其他運輸工具運送非運送契約應載之人至他國者，處三年
以下有期徒刑、拘役或科或併科新臺幣一百萬元以下罰金。
前項之未遂犯，罰之。
護照條例第24條
偽造、變造護照足以生損害於公眾或他人者，處 5 年以下有期徒
刑，併科新臺幣 50 萬元以下罰金。
行使前項文書者，亦同。
將護照交付他人或謊報遺失以供他人冒名使用者，處 5 年以下有
期徒刑、拘役或科或併科新臺幣10萬元以下罰金。
中華民國刑法第216條
（行使偽造變造或登載不實之文書罪）
行使第 210 條至第 215 條之文書者，依偽造、變造文書或登載
不實事項或使登載不實事項之規定處斷。
中華民國刑法第211條
（偽造變造公文書罪）
偽造、變造公文書，足以生損害於公眾或他人者，處 1 年以上 7
年以下有期徒刑。
